臺灣臺北地方法院簡易民事判決
110年度北簡字第16523號
原      告    渣打國際商業銀行股份有限公司



法定代理人    龐維哲  
訴訟代理人    賴允慶  
              陳永健  
被      告    林暉恩（原名林憲忠）


被      告    默犇國際有限公司


兼法定代理人  詹杰儒  

被      告    詹惇惟（原名詹訡賢）


              楊于葳（原名楊庭葦）


上列當事人間請求返還借款事件，本院於民國一百一十一年三月
二日言詞辯論終結，判決如下︰
    主    文
被告應連帶給付原告新臺幣捌萬肆仟玖佰柒拾玖元，及自民國一
百一十年四月二十八日起至清償日止，按年息百分之十一點七五
計算之利息，暨自民國一百一十年五月二十八日起至清償日止，
逾期六個月以內者，按上開利率百分之十，超過六個月者，按上
開利率百分之二十計算之違約金。
被告應連帶給付原告新臺幣貳拾捌萬壹仟柒佰伍拾玖元，及自民
國一百一十年五月二十八日起至清償日止，按年息百分之十一點
七五計算之利息，暨自民國一百一十年六月二十八日起至清償日
止，逾期六個月以內者，按上開利率百分之十，超過六個月者，
按上開利率百分之二十計算之違約金。
訴訟費用新臺幣參仟玖佰柒拾元由被告連帶負擔。
本判決第一項得假執行。但被告如以新臺幣捌萬肆仟玖佰柒拾玖
元為原告供擔保後，得免為假執行。
本判決第二項得假執行。但被告如以新臺幣貳拾捌萬壹仟柒佰伍
拾玖元為原告供擔保後，得免為假執行。
    事    實
甲、原告方面：
一、聲明：如主文第一、二項所示。
二、陳述略稱：
  ㈠緣被告默犇國際有限公司（下稱默犇公司）於民國一百零八
    年一月三十一日向原告借款新臺幣（下同）一百五十萬元(
    分為三十萬元、一百二十萬元二筆貸放金額)，並邀被告林
    暉恩（原名林憲忠）、詹杰儒、詹惇惟（原名詹訡賢）、楊
    于葳（原名楊庭葦）為連帶保證人，借款期間自一百零八年
    一月三十一日起至一百一十一年一月三十一日止，應按期每
    月二十七日繳款，並採機動利息；逾期六個月以內者，按該
    利率百分之十加計違約金，超過六個月者，按該利率百分之
    二十加計違約金。
　㈡詎被告未依約按時繳納分期款項，僅繳納至一百一十年四月
    二十七日與一百一十年五月二十七日，依約債務視為全部到
    期，被告尚欠本金八萬四千九百七十九元、二十八萬一千七
    百五十九元及如主文第一、二項所示之利息未為清償，原告
    屢經催討仍置之不理，爰依消費借貸及連帶保證之法律關係
    提起本件訴訟。原告曾致電被告詹杰儒但其不接電話，導致
    沒有辦法對帳，起訴至今被告也沒有再作任何繳款，本件希
    望於法院判決後再另外協商。　
三、證據：提出銀行授信契約書影本一件、客戶往來明細查詢一
    件及定儲利率指數表一件為證。
乙、被告方面：
壹、被告林暉恩方面：
一、聲明：駁回原告之訴。
二、陳述略稱：被告不是借款人，本件是有信保的，為何會用被
    告的房屋擔保，希望可以跟原告協商分期給付並希望知道借
    款總金額。
三、證據：無。
貳、被告默犇公司、詹杰儒方面：被告默犇公司、詹杰儒未於最
    後言詞辯論期日到場，前曾到庭聲明陳述如下：
一、聲明：駁回原告之訴。
二、陳述略稱：積欠的餘額原告主張的不大對，當初只剩幾期就
    還完，本件包含違約金金額太高，願意與原告對帳。
三、證據：無。
參、被告詹惇惟方面：被告詹惇惟未於最後言詞辯論期日到場，
    前曾到庭聲明陳述意見同被告被告默犇公司、詹杰儒。 
肆、被告楊于葳方面：被告楊于葳未於言詞辯論期日到場，亦未
    提出書狀作何聲明或陳述。
    理    由
一、程序方面：
  ㈠按訴狀送達後，原告不得將原訴變更或追加他訴，但請求之
    基礎事實同一者、不甚礙被告之防禦及訴訟之終結者，不在
    此限，民事訴訟法第二百五十五條第一項第二款及第七款定
    有明文，前揭規定於簡易訴訟程序適用之（民事訴訟法第四
    百三十六條第二項參照）。經查，原告對被告五人聲請發支
    付命令，其中被告林暉恩因為支付命令異議而轉為本件訴訟
    程序，嗣原告於一百一十年十一月四日重新追加被告默犇公
    司、詹杰儒、詹惇惟、楊于葳，符合前揭民事訴訟法第二百
    五十五條第一項第二款、第七款之規定，程序並無不合，應
    予准許。
  ㈡本件被告默犇公司、詹杰儒、詹惇惟、楊于葳經合法通知均
    未於最後言詞辯論期日到場，核無民事訴訟法第三百八十六
    條所列各款情形，應依職權由原告一造辯論而為判決。
二、按當事人主張有利於己之事實者，就其事實有舉證之責任，
    民事訴訟法第二百七十七條第一項前段定有明文。各當事人
    就其所主張有利於己之事實，均應負舉證之責，故一方已有
    適當之證明者，相對人欲否認其主張，即不得不更舉反證（
    最高法院十九年上字第二三四五號裁判意旨參照）。原告於
    起訴原因已有相當之證明，而被告於抗辯事實並無確實證明
    方法，僅以空言爭執者，當然認定其抗辯事實之非真正，而
    應為被告不利益之裁判，最高法院十八年上字第一六七九號
    裁判意旨參照。
三、經查：㈠原告所主張上開事實，業據提出銀行授信契約書影
    本一件、客戶往來明細查詢一件及定儲利率指數表一件為證
    ，經核對相關證物原本無訛，被告林暉恩、默犇公司、詹杰
    儒、詹惇惟到庭並未爭執被告默犇公司借款之事實，被告楊
    于葳則均未到庭爭執，亦未提出書狀做任何聲明或陳述，堪
    認原告主張為真實；㈡被告默犇公司、詹杰儒前曾到庭辯稱
    積欠金額與原告主張不符，並表示願意與原告對帳云云，被
    告詹惇惟亦援用前揭抗辯，然被告默犇公司、詹杰儒後來並
    未與原告對帳，且於其後言詞辯論期日亦不再到庭，被告默
    犇公司、詹杰儒、詹惇惟均僅空言抗辯，並未舉證以實其說
    ，參酌前揭最高法院裁判意旨所示之見解，難認被告默犇公
    司、詹杰儒、詹惇惟之抗辯為真實；㈢被告林暉恩另辯稱其
    非借款人，為何會用其房屋擔保云云，但被告林暉恩既於銀
    行授信契約書簽名同意擔任連帶保證人，即應負連帶清償責
    任，其抗辯並不足採。
四、從而，原告本於消費借貸及連帶保證之法律關係，請求被告
    連帶給付八萬四千九百七十九元、二十八萬一千七百五十九
    元及如主文第一、二項所示之利息，為有理由，應予准許。
五、本件係就民事訴訟法第四百二十七條第一項訴訟適用簡易程
    序所為被告敗訴之判決，依同法第三百八十九條第一項第三
    款規定，應依職權宣告假執行。並依同法第三百九十二條第
    二項規定，依職權宣告被告如供擔保，得免為假執行。
六、本件訴訟費用額，依後附計算書確定如主文所示金額。
七、本件事證已臻明確，兩造其餘攻擊防禦方法，於本判決結果
    不生影響，爰不一一論述，併此敘明。　　
八、據上論結，原告之訴為有理由，依民事訴訟法第四百三十三
    條之三、第八十五條第二項，判決如主文。
中　　華　　民　　國　　111 　年　　3 　　月　　30　　日
                              臺北簡易庭
                              法      官  文衍正
以上正本係照原本作成。
如對本判決不服，須於判決送達後二十日內向本庭（臺北市重慶
南路一段一百二十六巷一號）提出上訴狀。（須按他造當事人之
人數附繕本）。如委任律師提起上訴者，應一併繳納上訴審裁判
費。
中　　華　　民　　國　　111 　年　　3 　　月　　30　　日
                              書  記  官  高秋芬
訴訟費用計算書：
項        目             金  額（新臺幣）        備  註 
第一審裁判費　　           3,970元
合　　　　計　　     　    3,970元